# 会计政策变更

提问人：进击de巨人 时间：2020-05-26 08:05:05
请问陈老师，1.发出存货成本计量方法的转变属于会计政策变更之会计确认、计量基础和会计处理方法变更中的哪一项呢？？
2.会计政策变更中的计量的变更是否仅仅是计量基础的变更，即历史成本、重置成本、可变现净值、现值和公允价值计量的变更？？
@chenyiwei

回答人：chenyiwei
会计政策变更中的计量的变更仅仅是计量基础的变更，即历史成本、重置成本、可变现净值、现值和公允价值计量的变更。
发出存货成本计量方法的改变，属于计量基础的变更。

提问人：进击de巨人 时间：2020-05-28 08:05:04
请问陈老师，1.会计确认规定问题是否是“确不确认”和“计入什么科目”的问题？
2.列报项目的变更是否构成会计政策变更？
3.会计政策变更中“会计确认计入科目的变更”和“列报项目变更”有什么区别？？
4.会计处理方法的变更是包含在会计确认变更里了吗？
@chenyiwei

回答人：chenyiwei
如果你是要搞清楚会计政策和会计估计，以及会计政策变更和会计估计变更的区别，则还是建议看我之前在你的相关帖子里回复的内容。你现在这样的问题过于抽象，且并无助于对该问题的理解。